【裁判字號】    99,上易,208
【裁判日期】    990309
【裁判案由】    詐欺
【裁判全文】
臺灣高等法院臺中分院刑事判決         99年度上易字第208號
上  訴  人
即  被  告  甲○○
上列上訴人因詐欺案件，不服臺灣臺中地方法院98年度易字第32
84號中華民國98年12月16日第一審判決（起訴案號：臺灣臺中地
方法院檢察署98年度偵字第15848 號），提起上訴，本院判決如
下：
    主    文
上訴駁回。
    理    由
一、按依刑事訴訟法第350條、第361條、第362條、第367條規定
    ，不服地方法院之第一審判決而上訴者，須提出上訴書狀，
    並應敘述具體理由，為上訴必備之程式；其所提出之書狀未
    敘述上訴理由，或僅曾以言詞陳述上訴理由者，均應於上訴
    期間屆滿後20日內補提理由書於第一審法院。第一審法院經
    形式審查，認逾期未補提上訴理由者，應定期間先命補正；
    逾期未補正者，為上訴不合法律上之程式，應以裁定駁回。
    倘已提出上訴理由，但所提非屬具體理由者，則由第二審法
    院以上訴不合法律上之程式，判決駁回。而所謂具體理由，
    必係依據卷內既有訴訟資料或提出新事證，指摘或表明第一
    審判決有何採證認事、用法或量刑等足以影響判決本旨之不
    當或違法，而構成應予撤銷之具體事由，始克當之（例如：
    依憑證據法則具體指出所採證據何以不具證據能力，或依憑
    卷證資料，明確指出所為證據證明力之判斷如何違背經驗、
    論理法則）；倘僅泛言原判決認定事實錯誤、違背法令、量
    刑失之過重或輕縱，而未依上揭意旨指出具體事由，或形式
    上雖已指出具體事由，然該事由縱使屬實，亦不足以認為原
    判決有何不當或違法者（例如：對不具有調查必要性之證據
    ，法院未依聲請調查亦未說明理由，或援用證據不當，但除
    去該證據仍應為同一事實之認定），皆難謂係具體理由，俾
    與第二審上訴制度旨在請求第二審法院撤銷、變更第一審不
    當或違法之判決，以實現個案救濟之立法目的相契合，並節
    制濫行上訴（最高法院97年度台上字第892號刑事判決意旨
    參照）。
二、上訴人即被告甲○○（下稱被告）不服原審判決提起上訴，
    ，其上訴理由略謂：被告確有向高敏惠告知要丟棄其存摺、
    衣服、提款卡、印章、密碼單等物，而高敏惠稱沒關係，大
    不了再補新的即可，雖經被告對其勸說，但高敏惠仍表示不
    要了等情，被告並沒有將高敏惠的帳戶提供給詐騙集團使用
    ，亦無幫助詐欺之意圖，原審判處被告有期徒刑4 月，對被
    告不公平，請求從輕發落云云。
三、經查：
  (一)被告因不服地方法院之第一審判決，而向原審法院具狀提出
    上訴狀、上訴理由狀，敘明上訴理由，依刑事訴訟法第361
    條第2 項條文、立法修正理由及上開最高法院判決意旨，被
    告倘已提出上訴理由，但所提非屬具體理由者，由第二審法
    院以上訴不合法律上之程式，以判決駁回之。至於上訴理由
    是否具體，係屬第二審法院審查範圍，則不在命補正之列（
    參見法院辦理刑事訴訟案件應行注意事項第162 點），合先
    敘明。
  (二)被告上訴意旨雖稱其已將高敏惠的存摺、衣服、提款卡、印
    章、密碼單等所有東西均予丟棄，且事前有打電話勸高敏惠
    將其中之存摺、密碼、提款卡、印章等保留下來，其並無將
    高敏惠的帳戶提供給詐騙集團使用云云，惟證人高敏惠於原
    審審理時已證稱：被告雖有聯絡其至家裡拿回物品，但並無
    主動提到帳戶及提款卡的事情，且提款卡密碼是被告記得，
    並非寫在存摺上面或提款卡套子上面等語（見原審卷第20頁
    ），足證上訴意旨所陳，與證人高敏惠之證述不符，且原審
    判決就此已於判決理由中加以審酌，並採為認定犯罪事實所
    憑之證據。被告未依據卷內既有訴訟資料或提出新事證，具
    體指摘或表明原審判決有何採證認事、用法或量刑等足以影
    響判決本旨之不當或違法，僅執前詞空言否認犯行，難謂係
    具體理由。因認其上訴違背法律上之程式，應予駁回，並不
    經言詞辯論為之。
據上論斷，應依刑事訴訟法第367 條前段、第372 條，判決如主
文。
中    華    民    國    99    年    3     月    9     日
            刑事第十一庭  審判長法  官  郭  同  奇
                                法  官  許  冰  芬
                                法  官  陳  慧  珊
以上正本證明與原本無異。
不得上訴。
                                書記官  高  麗  淇
中    華    民    國    99    年    3     月    9     日

司法院資訊處製作；財團法人民間司法改革基金會備份。
